臺灣高雄地方法院刑事判決　　　　　 99年度審交易字第629號
公　訴　人　臺灣高雄地方法院檢察署檢察官
被　　　告　王世豪
上列被告因過失傷害案件，經檢察官提起公訴（99年度偵字第31
31號），本院判決如下：
    主  文
本件公訴不受理。
    理  由
一、公訴意旨如附件起訴書所載。
二、按告訴乃論之罪，告訴人於第一審辯論終結前，得撤回其告
    訴；又告訴經撤回者，法院應諭知不受理之判決，刑事訴訟
    法第238 條第1 項及第303 條第3 款定有明文。
三、本件被告王世豪因過失傷害案件，經檢察官提起公訴，認被
    告係犯刑法第284 條第1 項前段之過失傷害罪。依同法第28
    7 條前段之規定，須告訴乃論。茲據告訴人李瑋哲、李宗翰
    於民國100 年1 月21日具狀撤回其告訴，有撤回告訴狀在卷
    可稽，揆諸前開說明，爰不經言詞辯論，逕為諭知不受理之
    判決。
四、應依刑事訴訟法第303 條第3 款、第307 條，判決如主文。
中    華    民    國   100    年    2     月    11    日
                    交通法庭  法  官  顏銀秋
以上正本證明與原本無異。
如不服本判決應於收受送達後10日內向本院提出上訴書狀，並應
敘述具體理由；如未敘述上訴理由者，應於上訴期間屆滿後20日
內向本院補提理由書（均須按他造當事人之人數附繕本）「切勿
逕送上級法院」。
中    華    民    國   100    年    2     月    11    日
                              書記官  林豐富
附件：99年度偵字第3131號起訴書
臺灣高雄地方法院檢察署檢察官起訴書
                                       99年度偵字第3131號
     被      告  王世豪  男  39歲（民國○○年○○月○○日生）
                         住高雄縣鳳山市○○○路７１巷２號
                         國民身分證統一編號：Ｚ000000000號
 上列被告因過失傷害案件，業經偵查終結，認應提起公訴，茲將
 犯罪事實及證據並所犯法條分敘如下：
 一、王世豪於民國98年10月15日9時許，駕駛車牌號碼9606-FB號
     自用小貨車沿高雄縣鳳山市○○路東往西方向行駛，行至該
     路段與中華街、中山西路、自由路與復興街口，欲左轉復興
     街口時，其本應注意轉彎車應讓直行車先行，而依當時晴天
     、日間自然光線、道路無障礙物、視距良好，客觀上並無不
     能注意之情事，竟疏未注意讓自由路之直行車先行，即貿然
     左轉，致與由自由路西往東方向行駛由李瑋哲騎乘騎乘之車
     牌號碼807-CSL號重型機車（後載其弟李宗翰）煞車不及，
     王世豪駕駛之小貨車左前車頭與王世豪騎乘之重型機車車頭
     （偏左側）發生撞擊，導致李宗翰、李瑋哲均倒地，而車牌
     號碼807-CSL號重型機車車禍後續往東之捷運站方向刮地滑
     行，此重型機車車尾復撞擊人行道上之水泥柱後始停止。李
     瑋哲因此受有左腿腿骨骨折、右手遠端橈骨骨折、頭部撕裂
     傷，李宗翰因此左手肘及左踝挫扭傷等傷害。
 二、案經李瑋哲、李宗翰訴由高雄縣政府警察局鳳山分局報告偵
     辦。
     證據並所犯法條
 一、證據清單及待證事實：
 ┌──┬──────────┬────────────┐
 │編號│證  據  名  稱      │待    證    事    實    │
 ├──┼──────────┼────────────┤
 │一  │被告王世豪之供述。  │坦承其駕駛上開自用小貨車│
 │    │                    │沿高雄縣鳳山市○○路東往│
 │    │                    │西方向行駛，行至該路段與│
 │    │                    │中華街、中山西路、自由路│
 │    │                    │與復興街口，欲右轉復興街│
 │    │                    │口時，轉彎時完全未看到告│
 │    │                    │訴人之來車，及當時道路無│
 │    │                    │障礙，其車輛車頭與告訴人│
 │    │                    │騎乘之車輛車頭左側發生撞│
 │    │                    │擊導致告訴人等受傷之事實│
 │    │                    │。惟辯稱並無過失等語。  │
 ├──┼──────────┼────────────┤
 │二  │告訴人李宗翰、李瑋哲│一、上開車禍導致渠等2人 │
 │    │具結後之證詞。      │    受傷之事實。        │
 │    │                    │二、2人證述係車尾遭被告 │
 │    │                    │    撞擊部分，與事實不符│
 │    │                    │    ，詳後述事證。      │
 ├──┼──────────┼────────────┤
 │三  │證人即修復807-CSL號 │一、807-CSL號重型機車之 │
 │    │重型機車之王財寶於本│    車頭、車尾均遭撞擊而│
 │    │署具結後之證詞及車損│    受損，然車頭遭撞擊力│
 │    │、修復照片共8張。   │    道甚於車尾。        │
 │    │                    │二、按車禍發生後刮地滑行│
 │    │                    │    後始撞擊水泥柱，是此│
 │    │                    │    事後二次撞擊之力道因│
 │    │                    │    動力減少，撞擊力應弱│
 │    │                    │    於第一次二車撞擊之力│
 │    │                    │    道，是據此研判807-CS│
 │    │                    │    L號重型機車與被告發 │
 │    │                    │    生撞擊點應係車頭（偏│
 │    │                    │    左側），而非車尾。  │
 ├──┼──────────┼────────────┤
 │四  │處理本件車禍之警員張│1、807-CSL號重型機車之前│
 │    │金桂製作之職務報告與│   輪輪圈凹陷，而車尾右 │
 │    │附件照片15張。      │   後側受損，機車左後側 │
 │    │                    │   護板則無嚴重破損。   │
 │    │                    │2、按依據雙方行向，若被 │
 │    │                    │   告係撞擊告訴人機車車 │
 │    │                    │   尾者，撞擊處顯無可能 │
 │    │                    │   係車尾右側，應屬左側 │
 │    │                    │   方有可能；是據上開車 │
 │    │                    │   損觀之，807-CSL號重型│
 │    │                    │   機車與被告駕駛之自用 │
 │    │                    │   小貨車發生撞擊點應係 │
 │    │                    │   車頭（偏左側），而非 │
 │    │                    │   車尾，車尾右側車損應 │
 │    │                    │   係事後撞擊右側水泥柱 │
 │    │                    │   及刮地滑行所致。     │
 ├──┼──────────┼────────────┤
 │五  │國軍高雄總醫院附設民│李瑋哲因本件車禍受有左腿│
 │    │眾診療服務處診斷證明│腿骨骨折、右手遠端橈骨骨│
 │    │書2紙。             │折、頭部撕裂傷，李宗翰因│
 │    │                    │此左手肘及左踝挫扭傷等傷│
 │    │                    │害之事實。              │
 ├──┼──────────┼────────────┤
 │六  │高雄縣政府警察局道路│被告駕駛自用小貨車於左轉│
 │    │交通事故現場圖、道路│時未讓直行車先行，導致發│
 │    │交通事故談話紀錄表、│生本件車禍，撞擊力使車牌│
 │    │道路交通事故調查報告│號碼807-CSL號重型機車往 │
 │    │表(一)(二)、交通事故│捷運站方向刮地滑行，致該│
 │    │照片15張。          │重型機車右側車尾復撞擊人│
 │    │                    │行道上之水泥柱等事實。  │
 └──┴──────────┴────────────┘
 二、按汽車行駛至交岔路口時，轉彎車應讓直行車先行，道路交
     通安全規則第102條第1項第7款訂有明文。被告駕車自應注
     意上述道路交通安全規定，且除注意來車外，亦應衡量直行
     車來車之速度而保留安全轉彎車距，而依當時路況又無不能
     注意之情形，竟疏不注意為之，以致肇事，致人受傷，核被
     告之駕駛行為，與告訴人之受傷間，具有相當因果關係，是
     其過失傷害犯行，堪以認定。又依據本件車禍事故現場圖觀
     之，被告駕駛之車輛已轉過中華街口、中山西路口，其車輛
     位置已在自由路上並已接近至復興街口僅0.6公尺處；又由
     告訴人車頭與被告車輛發生撞擊後，仍往前（即告訴人車輛
     直行方向，而非往南之被告轉彎方向）滑行，且撞擊水泥柱
     後仍達9.5公尺後始停止，據此可見告訴人李瑋哲於直行時
     ，亦有未注意車前狀況及車速過快之過失，然本件告訴人雖
     亦有上開過失情節，然刑事責任之認定，並不因被害人與有
     過失，而免除被告之過失責任，與有過失之情節輕重，僅係
     酌定雙方民事上損害賠償責任之依據，併此敘明。
 三、核被告所為係犯刑法第284條第1項之過失傷害罪。另請審酌
     被告至今尚未與告訴人達成和解一情，量處以適當之刑責
 四、依刑事訴訟法第251條第1項提起公訴。
     此  致
 臺灣高雄地方法院
 中    華    民    國    99    年    5     月    27    日
                         檢察官  楊  碧  瑛
 上正本證明與原本無異
 中    華    民    國    99    年    6     月    4     日
                         書記官  江  文  心
 引用法條：
 中華民國刑法第284條第1項（過失傷害罪）
 因過失傷害人者，處6月以下有期徒刑、拘役或5百元以下罰金，
 致重傷者，處1年以下有期徒刑、拘役或5百元以下罰金。